臺灣高等法院民事判決
111年度金訴易字第1號
原      告  陳萱英


被      告  周惠玉


上列當事人間請求侵權行為損害賠償事件，原告提起刑事附帶民
事訴訟，經本院刑事庭裁定移送前來(110年度附民字第525號)，
本院於民國111年7月20日言詞辯論終結，判決如下：
    主      文
被告應給付原告新臺幣柒拾萬元。
訴訟費用由被告負擔。 
    事實及理由
壹、程序方面
    按訴狀送達後，原告不得將原訴變更或追加他訴。但擴張或
    減縮應受判決事項之聲明者，不在此限。民事訴訟法第255
    條第1項第3款定有明文。查原告於本院110年度金上重訴字
    第45號銀行法等案件刑事訴訟程序（下稱系爭刑事案件）提
    起附帶民事訴訟，經本院刑事庭以裁定移送至民事庭審理。
    原告所列訴之聲明原係：被告應給付原告新臺幣（下同）70
    萬元，及自起訴狀繕本送達翌日起至清償日止，按週年利率
    5%計算之利息，嗣於本院言詞辯論期日當庭將聲明修正為：
    被告應給付原告70萬元（見本院卷第190頁），核屬減縮應
    受判決事項之聲明，於法自應准許。
貳、實體方面
一、原告主張：被告原係國泰人壽保險股份有限公司之保險業務
    員，向伊佯稱：其弟周國端係精算師，與國泰金控董事長蔡
    宏圖係同學，並有為蔡家財團操作外匯投資，保證年息12％
    利潤，伊若借款給其投資，其可將款項轉交其弟，在其弟幫
    蔡宏圖操作投資時偷偷幫忙操作，投資期滿後可拿回本金云
    云，致伊聞言後誤信為真，交付共計70萬元予被告，被告復
    以其及配偶薛忠明或薛忠明經營之順業刺繡材料有限公司（
    下稱順業公司）名義簽發支票交伊收執以取信於伊。被告初
    期雖有按月給付利息或報酬予伊，惟於民國107年起即未再
    正常支付利息或報酬，伊發覺有異，要求取回本金，被告無
    力支付，伊始悉受騙，致伊受有財產上損害，爰依民法第18
    4條第1項規定，請求被告賠償伊所受損害。並聲明：被告應
    給付原告70萬元。　　
二、被告於言詞辯論期日到庭陳稱：伊確實有欠原告金錢，同意
    原告之請求，但伊目前無錢償還，對於原告請求之金額沒有
    意見。
三、得心證之理由：
　㈠按因故意或過失，不法侵害他人之權利者，負損害賠償責任
    。故意以背於善良風俗之方法，加損害於他人者亦同。民法
    第184條第1項定有明文。
　㈡查原告主張之上開事實，業據原告於系爭刑事案件指訴在卷
    ，且有被告簽立予原告之借據、受款人為原告、發票人為順
    業公司（負責人為被告）之支票、被告匯付利息予原告之存
    款憑證在卷可稽（見本院卷第105至153頁），經被告於系爭
    刑事案件中，對原告指訴內容及檢察官起訴其涉犯詐欺取財
    罪嫌及違反銀行法罪嫌均自白承認，被告前揭所為（包含原
    告在內提出刑事告訴之被害人有多人），業經本院刑事庭以
    110年度金上重訴字第45號刑事判決，認定被告犯銀行法第1
    25條第1項後段之非法經營收受存款業務罪及刑法第339條第
    1項之詐欺取財罪，依想像競合犯關係，從較重之銀行法第1
    25條第1項後段非法經營銀行業務罪處斷，判處被告有期徒
    刑7年9月，經最高法院以111年度台上字第1783號判決駁回
    被告上訴確定等情，有前述刑事判決附卷可憑，經本院調取
    系爭刑事案件全案電子卷證資料核閱無誤。被告於本件言詞
    辯論期日亦表明同意原告之請求而自認在卷（見本院卷第19
    0頁）。是以，被告上開犯罪行為致原告受有損害，屬故意
    以背於善良風俗之方法加損害於他人之侵權行為，應負侵權
    行為損害賠償責任，足堪認定。從而，原告援引民法第184
    條第1項規定，請求被告賠償其所受損害70萬元，自屬有據
    ，應予准許。
四、綜上所述，原告依民法第184條第1項規定，請求被告賠償其
    70萬元，為有理由，應予准許。
五、本件事證已臻明確，兩造其餘攻擊或防禦方法及所用證據，
    經本院斟酌後，認為均不足以影響本判決結果，爰不予逐一
    論列，附此敘明。　　
六、據上論結，本件原告之訴為有理由，依民事訴訟法第78條，
    判決如主文。
中　　華　　民　　國　　111 　年　　7　　月　　27 　　日
                  民事第十九庭
                        審判長法  官  魏麗娟
                              法  官  郭佳瑛
                              法  官  張婷妮
正本係照原本作成。
不得上訴。
中　　華　　民　　國　　111 　年　　7 　　月　　27　　日

    　　　　　　　　　　　　　書記官  張英彥